【裁判字號】    97,易,240
【裁判日期】    970516
【裁判案由】    竊盜
【裁判全文】
臺灣雲林地方法院刑事判決               97年度易字第240號
公  訴  人  臺灣雲林地方法院檢察署檢察官
被      告  乙○○
上列被告因竊盜案件，經檢察官提起公訴（97年度偵字第936號）
，被告於準備程序中就被訴事實為有罪之陳述，本院裁定進行簡
式審判程序，判決如下：
    主  文
乙○○攜帶兇器竊盜，處有期徒刑柒月，扣案之鐵鎚壹支沒收之
；又攜帶兇器竊盜，未遂，處有期徒刑肆月，扣案之鐵鎚壹支沒
收之；又竊盜，處有期徒刑肆月；又竊盜，處有期徒刑肆月；又
竊盜，處有期徒刑肆月。應執行有期徒刑壹年陸月。
    事實及理由
一、犯罪事實：
    乙○○因車禍，腦部受傷，致失業、失志，沒有收入，缺錢
    花用。其基於意圖為自己不法所有之犯意，分別為下列竊盜
    犯行：
(一)、於民國97年01月23日晚上06時許，乙○○持其所有、客觀上
    足對人身安全產生危害之鐵鎚1 支，至雲林縣口湖鄉省道臺
    17線北向第106 公里處，以該鐵鎚兇器敲打鬆卸白鐵板之方
    式，竊取交通部公路總局丁○○幫工程師管領之排水白鐵板
    1 塊（價值約新臺幣- 下同-500元），得手後據為己有，於
    翌日（24日）下午02時許，持至雲林縣口湖鄉○○村○○路
    24號「芳記舊貨商」，售予不知情之負責人李金霞，得款30
    0 元花用一空。
(二)、於同年01月25日下午01時許，乙○○又攜帶上開鐵鎚兇器，
    至雲林縣口湖鄉臺17線南向第109 公里處，以上開方式敲打
    竊取交通部公路總局丁○○幫工程師管領之排水白鐵板1 塊
    ，然因當場附近民家黃俊雄發現而出聲詢問，並報警處理，
    乙○○見事跡敗露，罷手離開而未得逞。然於當日下午為警
    查獲上情，並扣得乙○○所有、用於竊取上開白鐵之鐵鎚1
    支。
(三)、於同年03月11日上午10時許，乙○○至雲林縣水林鄉○○○
    段第112 之169 地號魚塭，徒手竊取甲○○管領之三相電纜
    線1 捲、白鐵馬達支架1 組、白鐵1 支等物（三者總重約35
    公斤），得手後據為己有，並持至雲林縣水林鄉後寮村後埔
    31之5 號「榮富資源回收場」，售予不知情之負責人林勝富
    ，得款1225元花用一空。
(四)、於同年03月12日上午11時許，乙○○至雲林縣口湖鄉雲嘉大
    橋西側魚塭，徒手竊取丙○○管領之白鐵水門片1 片，得手
    後據為己有。
(五)、於同日（12日）上午11時30分許，乙○○又至雲林縣水林鄉
    ○○○段第112 之169 地號魚塭，徒手竊取甲○○管領之鐵
    板1 塊、水車葉片1 片、白鐵水門框1 片，得手後據為己有
    。嗣於同日中午12時40分許，乙○○騎乘機車載運上開竊得
    鐵板、水門框、水車葉片等物，在雲林縣水林鄉雲153 號公
    路景陽宮牌樓前為警查獲上情。
二、認定犯罪事實所憑之證據及理由：
(一)、本件屬於刑事訴訟法第376 條第2 款所列之案件，依同法第
    284 條之1 規定，得由法官一人獨任審判。又本件經被告於
    準備程序中就被訴事實為有罪陳述，經本院裁定進行簡式審
    判程序，依同法第273 條之2 、第159 條第2 項之規定，不
    適用傳聞法則有關限制證據能力之規定，並不受同法第161
    條之2 、第161 條之3、 第163 條之1 、第164 條至第170
    條等有關調查證據方法之限制，合先敘明。
(二)、上開犯罪事實，業據被害人丁○○、甲○○、丙○○於警詢
    中指訴物品失竊及尋（領）回等情甚明，有警詢筆錄在卷可
    參，復有贓物認領保管單、為警方查獲之現場照片、失竊物
    品照片附卷可憑。另有資源回收場負責人李金霞、林勝富於
    警詢中陳述被告販售上開物品變現之警詢筆錄、現場目擊者
    黃俊雄於警詢之陳述筆錄在卷可參，扣案之鐵鎚1 支足資為
    證。該鐵鎚經本院當庭勘驗，為一般之鐵鎚，體積相當厚重
    ，長度有26公分，鐵鎚前端鐵製部位長有11公分，相當沈重
    ，對人身安全足以產生危害，認屬兇器無誤。此外，復有被
    告於警詢及檢察官面前之自白筆錄在卷可稽。被告於本院審
    理中，對上開犯罪事實及犯罪之動機均自白不諱，核與上述
    證據資料均相吻合，事證明確，被告犯行均堪認定。
三、論罪科刑之理由：
(一)、被告如犯罪事實(一)所示之行為，係犯刑法第321 條第1 項第
    3 款之攜帶兇器竊盜罪。如犯罪事實(二)所為，係犯同法第32
    1 條第2 項、第1 項第3 款之攜帶兇器竊盜未遂罪。如犯罪
    事實(三)至(五)所為，均係犯同法第320 條第1 項之竊盜罪。被
    告所犯攜帶兇器竊盜罪未遂罪部分，乃著手於犯罪行為之實
    行而不遂，依法按既遂犯之刑減輕之。被告所犯上開5 罪，
    犯意個別，行為不同，應分論併罰。
(二)、本院審酌被告犯後坦白認錯，尚有悔意，但被告均未賠償被
    害人所受之損失，未取得被害人之諒解。被告因車禍腦部受
    傷，言語上略有障礙，因而失業，沒有收入，家中尚有2 位
    小孩待扶養，因經濟狀況甚差，而惹竊盜動機，此為被告於
    審理中供稱屬實，由此可認被告應係因家庭生活所逼，失志
    卻鋌而走險，竊取白鐵等物販賣變現花用。參酌被告犯罪之
    手法，係至人煙稀少之處竊取鐵器等物，竊盜標的之價值均
    屬不高，其犯罪情節與犯罪所生之危害難認嚴重，然卻也造
    成養殖業等被害人的困擾，另參被告之身體狀況不佳，及其
    他一切情狀，各量處如主文所示之刑，並定其應執行刑。扣
    案之鐵鎚1 支，乃被告所有，且供其如犯罪事實(一)(二)所示犯
    罪之用，經被告供稱明確，應予該兩項犯罪主文項下各為沒
    收之諭知。
四、應適用之法律：
(一)、刑事訴訟法第273條之1第1項、第299條第1項前段。
(二)、刑法第321 條第1 項第3 款、第2 項、第320 條第1 項、第
    51條第5款、第38條第1項第2款。
(三)、刑法施行法第1條之1第1項、第2項前段。
中    華    民    國    97    年    5     月    16    日
                  刑事第五庭    法  官  侯廷昌
以上正本證明與原本無異。
如不服本判決，應於判決收受後10日內，附明具體理由向本院提
出上訴狀（須附繕本）。
                                書記官  馮善詮
中    華    民    國    97    年    5     月    16    日
附錄法條：
中華民國刑法第320條
（普通竊盜罪、竊佔罪）
意圖為自己或第三人不法之所有，而竊取他人之動產者，為竊盜
罪，處 5 年以下有期徒刑、拘役或 5 百元以下罰金。
意圖為自己或第三人不法之利益，而竊佔他人之不動產者，依前
項之規定處斷。
前二項之未遂犯罰之。
中華民國刑法第321條
（加重竊盜罪）
犯竊盜罪而有左列情形之一者，處 6 月以上、 5 年以下有期徒
刑：
一  於夜間侵入住宅或有人居住之建築物、船艦或隱匿其內而犯
    之者。
二  毀越門扇、牆垣或其他安全設備而犯之者。
三  攜帶兇器而犯之者。
四  結夥三人以上而犯之者。
五  乘火災、水災或其他災害之際而犯之者。
六  在車站或埠頭而犯之者。
前項之未遂犯罰之。


司法院資訊處製作；財團法人民間司法改革基金會備份。
